臺灣板橋地方法院刑事裁定　　　　　　96年度交聲字第313 號
原處分機關 交通部公路總局台北區監理所
異　議　人
即受處分人 甲○○
上列受處分人因違反道路交通管理處罰條例案件，對於台北區監
理所中華民國96年3 月12日以北監自裁字裁40-CO0000000號違反
道路交通管理事件裁決書所為之裁決處分不服，聲明異議，本院
裁定如下：
    主      文
異議駁回。
    理      由
一、原處分意旨略以：異議人甲○○於民國95年12月24日下午4
    時5 分許，駕駛張麗娥所有車牌號碼８１６３─ＫＵ號自小
    客車，行經台北縣板橋市○○路○段，因有「汽車行駛於道
    路上，其駕駛人未繫安全帶」之違規，經警攔停舉發，填具
    台北縣政府警察局95年12月24日北縣警交字第CO0000000 號
    舉發違反道路交通管理事件通知單，原處分機關於96年3 月
    12日依道路交通管理處罰條例第31條第1 項規定，裁處罰鍰
    新台幣1,500 元，異議人於同日提出異議等情。
二、異議意旨略以：異議人確實於前開時、地，駕車行經上開路
    段，但伊有繫安全帶，警員是先因伊使用行動電話攔停，經
    伊爭執才轉舉發未繫安全帶，原處分應予撤銷云云。
三、法院之判斷：
（一）按汽車行駛於道路上，其駕駛人或前座乘客未繫安全帶者
      ，處駕駛人新台幣一千五百元罰鍰，道路交通管理處罰條
      例第31條第1 項定有明文。
（二）查異議人於前開時、地，駕駛前開自小客車行經上開路段
      ，為警攔停舉發等事實，為異議人所不否認，並據舉發警
      員陳億誠於本院審理時到庭證述明確，復有舉發違反道路
      交通管理事件通知單附卷可佐，應堪信為真實。
（三）證人陳億誠於本院審理時到庭結證稱：本件由伊舉發，當
      時看到該車駕駛人及前座女乘客都未繫安全帶，就攔停，
      是異議人駕駛，所以當場舉發，異議人稱先舉發講行動電
      話與事實不符，當時沒有要舉發他講行動電話等語，審酌
      證人陳億誠為依法執行職務之公務員，與異議人素不相識
      ，當無甘冒偽證罪責誣指異議人之理，且其明確證述舉發
      當時異議人駕車搭載另名女乘客（經異議人答稱當時係搭
      載異議人之姐），堪認其確有目睹異議人駕車違規之情形
      無訛，其證述應屬真實可信。是異議人確有「汽車行駛於
      道路上，其駕駛人未繫安全帶」之違規，應堪認定。
（四）異議人辯稱：警員是先因伊使用行動電話攔停，經伊爭執
      才轉舉發未繫安全帶云云，縱然屬實，亦不妨害警員依法
      舉發未繫安全帶之違規，附此敘明。
（五）綜上所述，異議人駕駛自小客車，確有「汽車行駛於道路
      上，其駕駛人未繫安全帶」之違規，原處分機關據以裁罰
      ，於法有據，異議人聲明異議為無理由，應予駁回。
四、據上論斷，應依道路交通案件處理辦法第19條，裁定如主文
    。
中    華    民    國    96    年    7     月    6     日
                  刑事第六庭  法  官  林鈺琅
上列正本證明與原本無異。
如不服本裁定應於送達後五日內向本院提出抗告狀。
                              書記官  林蔚然
中    華    民    國    96    年    7     月    6     日
